# 费用摊销问题

提问人：wx_5dba3aa5b69b 时间：2019-12-26 08:05:05
请问陈版主，企业发生小额的电话费，可以使用 3 年的期限，金额为 1000 ，需要入账到长期待摊费用进行摊销吗

回答人：chenyiwei
理论上应摊销，且摊销方法不是直线法，而是根据有效期内每次通话时长和对应的话费金额予以扣减。但在实务中，一般按重要性原则予以简化处理，一次性费用化更多见。。